臺灣高等法院臺中分院刑事判決　　　　96年度上易字第1821號
上　訴　人　臺灣臺中地方法院檢察署檢察官
被　　　告　甲○○
上列上訴人因被告妨害自由案件，不服臺灣臺中地方法院96年度
易字第3621號中華民國96年8月6日第一審判決（起訴案號：臺灣
臺中地方法院檢察署96年度偵字第4723號），提起上訴，本院判
決如下：
    主  文
上訴駁回。
    事實及理由
一、本案經本院審理結果，認第一審判決諭知被告甲○○無罪之
    判決，並無不當，應予維持，並引用第一審判決書記載之理
    由（如附件）。
二、臺灣臺中地方法院檢察署檢察官上訴意旨略謂：被告甲○○
    與告訴人乙○○原係夫妻，雙方離婚後，被告仍對告訴人諸
    多騷擾，此由被告無故即以簡訊為之可證。而被告本案所傳
    之簡訊「妳的仇人那麼多可憐，聽說你家裡住大里是噢！」
    、「就算我傳錯人你還回罵我，妳上班地點好像在潭子等內
    容」，在在顯示被告可以知曉告訴人之住家及工作地點等情
    事，表示其可掌握告訴人之行蹤，進而為其所欲為，此等告
    訴人隨時可能遭受身體、自由不測危害之情事通知，自足令
    告訴人心生畏怖，殊難謂非將來惡害之通知，是原審判決未
    詳為斟酌，尚有速斷。原審認事用法尚有違誤，請撤銷原判
    決等語。
三、按犯罪事實應依證據認定之，無證據不得認定犯罪事實；不
    能證明被告犯罪者，應諭知無罪之判決，刑事訴訟法第154
    條第2項、第301條第1項分別定有明文。次按刑事訴訟法第
    161條已於91年2月8日修正公布，其第1項規定：檢察官就被
    告犯罪事實，應負舉證責任，並指出證明之方法。因此，檢
    察官對於起訴之犯罪事實，應負提出證據及說服之實質舉證
    責任。倘其所提出之證據，不足為被告有罪之積極證明，或
    其指出證明之方法，無從說服法院以形成被告有罪之心證，
    基於無罪推定之原則，自應為被告無罪判決之諭知（參照最
    高法院92年台上字第128號判例意旨）。查，被告縱使有傳
    送內容分別為：「賤女人你在吵三小，賤也沒你賤北港香爐
    」、「你的仇人那麼多可憐噢！聽說你家裡住大里是噢！」
    及「就算我傳錯人你還回罵我，你上班的地點好像在潭子」
    之簡訊，實難讓人得悉其陳述有何以加害生命、身體、自由
    、名譽、財產之事實通知告訴人，縱其傳送內容中，含有侮
    辱告訴人之言語，亦應僅屬騷擾之行為，而與恐嚇之情節有
    別。是本件檢察官所提之各項直接證據及間接證據，無從證
    明被告有恐嚇之犯行。原審判決對於認定被告並無檢察官起
    訴書所指之犯行，已經詳為調查審酌，並說明其認定之證據
    及理由，經核均無違證據及經驗法則。原審因此以不能證明
    被告犯罪，判決被告無罪，經核並無不合。檢察官上訴仍未
    提出適合於證明犯罪事實之積極證據，上訴意旨所稱各節，
    仍無法動搖原判決之基礎，本件上訴為無理由，應予駁回。
四、據上論斷，應依刑事訴訟法第373條、第368條，判決如主文
    。
本案經檢察官丙○○到庭執行職務。
中　　華　　民　　國　　96　　年　　11　　月　　15　　日
            刑事第十一庭　審判長法　官　陳　朱　貴
                                法　官　郭　同　奇
                                法　官　胡　文　傑
上列正本證明與原本無異。
不得上訴。
                                書記官  陳　文  琴
中　　華　　民　　國　　96　　年　　11　　月　　15  　日
